sv: Tillbehörstyp för barnstol: Armstöd; Ryggstöd; Bärrem; Fotstöd/pinne; Ramadapter; Handtag/räcke; Nackstöd; Monteringsadapter/-fäste; Vadderat inlägg; Regnskydd; Reflex-kit; Reservdel; Säkerhetsbälte/-rem; Sittdyna; Stödstång för säte; Förvaringsficka; Solskydd; Bogserlina/-rep; Hjulskydd; Vindruta/väderskydd; Övrigt
fi: Lastenistuimen lisävarustetyyppi: Käsinoja; Selkänoja; Kantohihna; Jalkatuki/tappi; Runko-adapteri; Kahva/käsipuu; Niskatuki; Kiinnitysadapteri/-kannatin; Pehmuste; Sadesuoja; Heijastinpakkaus; Varaosa; Turvavyö/-hihna; Istuintyyny/-pehmuste; Istuimen tukitanko; Säilytystasku; Aurinkosuoja; Veto- tai hinaushihna/köysi; Pyöräsuoja; Tuulilasi/sääsuoja; Muu
cs: Typ příslušenství pro dětskou sedačku: Loketní opěrka; Zádová opěrka; Popruh na přenášení; Opěrka nohou / stupačka; Adaptér na rám; Řídítka/madlo; Opěrka hlavy; Montážní adaptér/držák; Polstrovací vložka; Pláštěnka; Sada odrazek; Náhradní díl; Bezpečnostní pás/popruh; Sedák/podložka; Podpěrná tyč sedadla; Úložná kapsa; Sluneční clona; Tažný popruh/lano; Kryt kola; Ochranný štít / kryt proti počasí; Ostatní
de: Art des Kindersitzzubehörs: Armlehne; Rückenlehne; Tragegurt; Fußstütze/Fußraste; Rahmenadapter; Lenker/Haltegriff; Kopfstütze; Montageadapter/-halterung; Polstereinsatz; Regenschutz; Reflektor-Set; Ersatzteil; Sicherheitsgurt; Sitzkissen/-polster; Sitzstützstange; Aufbewahrungstasche; Sonnenschutz; Abschleppgurt/-seil; Radschutz; Windschutz/Wetterabdeckung; Sonstiges
zh-TW: 兒童座椅配件類型: 扶手; 靠背; 攜帶綁帶; 腳踏/腳蹬; 車架轉接器; 把手/扶手; 頭枕; 安裝轉接器/支架; 緩衝墊片; 防雨罩; 反光片套件; 替換零件; 安全帶/綁帶; 座椅靠墊/護墊; 座椅支撐桿; 收納袋; 遮陽罩; 拖車帶/拖繩; 車輪護罩; 擋風鏡/防風雨罩; 其他
ko: 어린이용 시트 액세서리 유형: 팔걸이; 등받이; 휴대용 스트랩; 발 받침대/페그; 프레임 어댑터; 핸들바/핸드레일; 머리 받침대; 마운팅 어댑터/브래킷; 패딩 인서트; 레인 커버; 리플렉터 키트; 교체용 부품; 안전 벨트/스트랩; 시트 쿠션/패드; 시트 지지대; 보관용 파우치; 선셰이드; 견인 스트랩/로프; 휠 가드; 윈드스크린/웨더 커버; 기타
hr-HR: Vrsta dodatne opreme za dječju sjedalicu: Naslon za ruke; Naslon za leđa; Traka za nošenje; Naslon za noge / klin; Adapter za okvir; Upravljač / rukohvat; Naslon za glavu; Adapter/nosač za montažu; Podstavljeni umetak; Zaštita od kiše; Komplet reflektirajućih elemenata; Zamjenski dio; Sigurnosni pojas / traka; Jastuk / podloga za sjedalo; Potporna šipka za sjedalo; Torbica za pohranu; Sjenilo; Traka/uže za vuču; Štitnik za kotač; Vjetrobran / zaštita od vremenskih neprilika; Ostalo
hu: Gyermekülés tartozék típusa: Kartámasz; Háttámla; Hordozópánt; Lábtartó / lábtámasz; Vázadapter; Kapaszkodó; Fejtámla; Rögzítőadapter / konzol; Párnabetét; Esővédő; Fényvisszaverő készlet; Cserealkatrész; Biztonsági öv / heveder; Üléspárna; Üléstartó rúd; Tárolótasak; Napellenző; Vontatóheveder / kötél; Kerékvédő; Szélvédő / időjárásvédő; Egyéb
sk-SK: Typ príslušenstva pre detskú sedačku: Lakťová opierka; Chrbtová opierka; Popruh na prenášanie; Opierka na nohy/stúpadlo; Adaptér na rám; Rukoväť/držadlo; Opierka hlavy; Montážny adaptér/držiak; Polstrovaná vložka; Kryt proti dažďu; Súprava odraziek; Náhradný diel; Bezpečnostný pás/popruh; Sedacia poduška/podložka; Podporná tyč sedadla; Úložné vrecko; Slnečná clona; Ťažný popruh/lano; Kryt kolesa; Ochrana proti vetru/poveternostným vplyvom; Iné
pl: Typ akcesorium do fotelika dziecięcego: Podłokietnik; Oparcie; Pasek do przenoszenia; Podnóżek/podstawka; Adapter do ramy; Kierownica/poręcz; Zagłówek; Adapter montażowy/wspornik; Wkładka wyściełająca; Pokrowiec przeciwdeszczowy; Zestaw odblasków; Część zamienna; Pas bezpieczeństwa/pasek; Poduszka/podkładka na siedzenie; Drążek wspierający fotelik; Pokrowiec; Osłona przeciwsłoneczna; Pasek/lina holownicza; Osłona koła; Osłona przed wiatrem/warunkami atmosferycznymi; Inne
th: ประเภทอุปกรณ์เสริมสำหรับเบาะนั่งเด็ก: ที่วางแขน; พนักพิง; สายสะพาย; ที่วางเท้า/หมุดวางเท้า; อะแดปเตอร์เฟรม; แฮนด์บาร์/ราวจับ; ที่รองศีรษะ; อะแดปเตอร์/ขายึดสำหรับติดตั้ง; แผ่นรองเสริม; ผ้าคลุมกันฝน; ชุดสะท้อนแสง; อะไหล่; เข็มขัด/สายรัดนิรภัย; เบาะ/แผ่นรองนั่ง; บาร์รองรับเบาะ; กระเป๋าเก็บของ; ม่านบังแดด; สาย/เชือกลากจูง; ที่กันล้อ; กระจกบังลม/ที่คลุมกันสภาพอากาศ; อื่นๆ
pt-BR: Tipo de acessório para cadeirinha infantil: Apoio de braço; Encosto; Alça de transporte; Apoio para os pés/pino; Adaptador de estrutura; Guidão/corrimão; Encosto de cabeça; Adaptador/suporte de montagem; Inserto de acolchoamento; Capa de chuva; Kit refletor; Peça de reposição; Cinto/tira de segurança; Almofada/assento; Barra de suporte do assento; Bolsa de armazenamento; Para-sol; Tira/corda de reboque; Protetor de roda; Para-brisa/capa contra intempéries; Outro
zh-CN: 儿童安全座椅配件类型: 扶手; 靠背; 便携背带; 脚踏/脚蹬; 车架转接器; 车把/扶手; 头枕; 安装转接器/支架; 缓冲内衬; 防雨罩; 反光片套装; 替换件; 安全带/绑带; 坐垫; 座椅支撑杆; 收纳袋; 遮阳罩; 牵引带/绳索; 车轮防护罩; 挡风罩/防风雨罩; 其他
sl-SI: Vrsta dodatne opreme za otroški sedež: Naslonjalo za roke; Naslonjalo za hrbet; Trak za prenašanje; Naslon/zatič za noge; Adapter za okvir; Krmilo/držaj; Naslonjalo za glavo; Montažni adapter/nosilec; Oblazinjeni vložek; Dežna prevleka; Komplet odsevnikov; Nadomestni del; Varnostni pas/trak; Sedežna blazina/podloga; Oporna palica sedeža; Žep za shranjevanje; Senčnik; Trak/vrv za vleko; Ščitnik kolesa; Vetrobran / zaščita pred vremenskimi vplivi; Drugo
ja: チャイルドシートアクセサリータイプ: アームレスト; バックレスト; キャリーストラップ; フットレスト/ペグ; フレームアダプター; ハンドルバー/ハンドレール; ヘッドレスト; マウントアダプター/ブラケット; パッドインサート; レインカバー; リフレクターキット; 交換部品; 安全ベルト/ストラップ; シートクッション/パッド; シートサポートバー; 収納ポーチ; サンシェード; 牽引ストラップ/ロープ; ホイールガード; ウィンドスクリーン/ウェザーカバー; その他
lt-LT: Vaikiškos sėdynės aksesuaro tipas: Porankis; Atlošas; Nešiojimo diržas; Kojų atrama / pakojis; Rėmo adapteris; Rankena / turėklas; Galvos atrama; Tvirtinimo adapteris / laikiklis; Paminkštinimo įdėklas; Uždangalas nuo lietaus; Atšvaitų rinkinys; Atsarginė dalis; Saugos diržas; Sėdynės pagalvėlė / paminkštinimas; Sėdynės atramos strypas; Laikymo maišelis; Apsauga nuo saulės; Vilkimo diržas / virvė; Rato apsauga; Apsauginis stiklas / uždangalas nuo oro sąlygų; Kita
tr: Çocuk koltuğu aksesuar türü: Kol dayama yeri; Sırtlık; Taşıma askısı; Ayak dayama yeri/basamak; Kadro adaptörü; Gidon/tutunma barı; Başlık; Montaj adaptörü/braketi; Dolgu pedi; Yağmurluk; Reflektör kiti; Yedek parça; Emniyet kemeri/askısı; Koltuk minderi/pedi; Koltuk destek çubuğu; Eşya kesesi; Güneşlik; Çekme kayışı/halatı; Tekerlek koruyucu; Rüzgarlık/hava koruyucu; Diğer
pt-PT: Tipo de acessório para cadeira de criança: Apoio para braços; Encosto; Alça de transporte; Apoio/peseira; Adaptador de quadro; Guiador/corrimão; Apoio de cabeça; Adaptador/suporte de montagem; Almofada de inserção; Cobertura contra a chuva; Kit de refletores; Peça de substituição; Cinto/alça de segurança; Almofada para assento; Barra de suporte de assento; Bolsa de armazenamento; Para-sol; Cinta/corda de reboque; Proteção de roda; Para-brisas/cobertura para intempéries; Outro
en: Child seat accessory type: Armrest; Backrest; Carry strap; Footrest/peg; Frame adapter; Handlebar/handrail; Headrest; Mounting adapter/bracket; Padding insert; Rain cover; Reflector kit; Replacement part; Safety belt/strap; Seat cushion/pad; Seat support bar; Storage pouch; Sunshade; Tow strap/rope; Wheel guard; Windscreen/weather cover; Other
nl: Kinderzitje accessoiretype: Armleuning; Rugleuning; Draagband; Voetsteun/voetsteuntje; Frameadapter; Stuur/handgreep; Hoofdsteun; Montageadapter/-beugel; Padding-inzetstuk; Regenhoes; Reflectorkit; Vervangend onderdeel; Veiligheidsgordel/-band; Zitkussen/-pad; Zitsteunbalk; Opbergtas; Zonnescherm; Sleepkabel/-touw; Wielbeschermer; Windscherm/weerhoes; Overig
ro-RO: Tipul de accesoriu pentru scaunul pentru copii: Cotieră; Spătar; Curea de transport; Suport pentru picioare/suport; Adaptor cadru; Ghidon/bară de susținere; Tetieră; Adaptor/suport de montare; Inserție de căptușeală; Husă de ploaie; Kit reflectorizant; Piesă de schimb; Centură/curea de siguranță; Pernă/husă scaun; Bară de susținere scaun; Săculeț de depozitare; Parasolar; Curea/frânghie de remorcare; Apărătoare pentru roată; Parbriz/husă pentru vreme; Altele
el: Τύπος αξεσουάρ παιδικού καθίσματος: Υποβραχιόνιο; Πλάτη; Ιμάντας μεταφοράς; Υποπόδιο/πατάκι; Προσαρμογέας πλαισίου; Τιμόνι/χειρολαβή; Προσκέφαλο; Προσαρμογέας/βάση στήριξης; Ένθετο επένδυσης; Κάλυμμα βροχής; Κιτ ανακλαστήρα; Ανταλλακτικό; Ζώνη/ιμάντας ασφαλείας; Μαξιλάρι καθίσματος; Μπάρα στήριξης καθίσματος; Θήκη αποθήκευσης; Σκίαστρο; Ιμάντας/σκοινί ρυμούλκησης; Προστατευτικό τροχού; Παρμπρίζ/κάλυμμα καιρού; Άλλο
es: Tipo de accesorio para asiento infantil: Reposabrazos; Respaldo; Correa de transporte; Reposapiés/estribo; Adaptador de chasis; Manillar/pasamanos; Reposacabezas; Adaptador/soporte de montaje; Inserto de relleno; Cubierta para la lluvia; Kit de reflectores; Pieza de repuesto; Cinturón/correa de seguridad; Cojín/almohadilla de asiento; Barra de soporte de asiento; Bolsa de almacenamiento; Parasol; Correa/cuerda de remolque; Protector de rueda; Parabrisas/cubierta protectora; Otro
vi: Loại phụ kiện ghế trẻ em: Tựa tay; Tựa lưng; Dây đeo; Chỗ để chân/chốt để chân; Bộ chuyển đổi khung; Ghi-đông/tay vịn; Tựa đầu; Bộ chuyển đổi/giá đỡ gắn; Đệm chèn; Áo mưa bọc ghế; Bộ phản quang; Phụ tùng thay thế; Dây đai an toàn; Đệm lót ghế; Thanh đỡ ghế; Túi đựng; Tấm che nắng; Dây cáp/dây thừng kéo; Tấm bảo vệ bánh xe; Kính chắn gió/Tấm che thời tiết; Khác
bg-BG: Тип аксесоар за детско столче: Подлакътник; Облегалка; Презрамка за носене; Поставка за крака/стъпенка; Адаптер за рамка; Кормило/дръжка; Облегалка за глава; Адаптер за монтаж/скоба; Подложка; Дъждобран; Комплект светлоотразители; Резервна част; Предпазен колан/каишка; Възглавница/подложка за седалка; Опорна щанга за седалка; Калъф за съхранение; Сенник; Ремък/въже за теглене; Предпазител за колело; Ветробран/покривало за времето; Други
nb: Type barnesetetilbehør: Armlene; Ryggstøtte; Bærestropp; Fotstøtte/fotpinne; Rammeadapter; Styre/håndtak; Nakkestøtte; Monteringsadapter/-brakett; Polstringsinnlegg; Regntrekk; Reflekssett; Reservedel; Sikkerhetsbelte/-stropp; Setepute; Setestøttestang; Oppbevaringspose; Solskjerm; Slepetau/-stropp; Hjulbeskyttelse; Vindskjerm/værbeskyttelse; Annet
fr: Catégorie d’accessoire de siège enfant: Accoudoir; Dossier; Sangle de transport; Repose-pieds; Adaptateur de cadre; Guidon/barre de maintien; Appuie-tête; Adaptateur/support de montage; Insert de rembourrage; Housse de pluie; Kit de réflecteurs; Pièce de rechange; Ceinture/sangle de sécurité; Coussin de siège; Barre de support de siège; Pochette de rangement; Pare-soleil; Sangle/corde de remorquage; Protège-roue; Pare-brise/housse de protection contre les intempéries; Autre
ru: Тип аксессуара для детского сиденья: Подлокотник; Спинка; Ремень для переноски; Подставка для ног / пега; Адаптер на раму; Руль/поручень; Подголовник; Крепежный адаптер/кронштейн; Мягкая вставка; Дождевик; Комплект светоотражателей; Запасная часть; Ремень безопасности / лямка; Подушка/накладка на сиденье; Опорная планка сиденья; Сумка для хранения; Козырек от солнца; Буксировочный ремень/трос; Защита колес; Ветровое стекло / защитный чехол; Другое
da: Type af tilbehør til barnesæde: Armlæn; Ryglæn; Bærestrop; Fodstøtte/hvilepind; Steladapter; Styr/håndtag; Nakkestøtte; Monteringsadapter/beslag; Polstringsindsats; Regnslag; Reflekssæt; Reservedel; Sikkerhedssele/strop; Sædehynde/pude; Sædestøttestang; Opbevaringslomme; Solskærm; Trækstrop/reb; Hjulskærm; Vindskærm/vejrslag; Andet
it: Tipo di accessorio per seggiolino auto: Bracciolo; Schienale; Cinghia per il trasporto; Poggiapiedi/pedana; Adattatore per telaio; Manubrio/corrimano; Poggiatesta; Adattatore/staffa di montaggio; Inserto imbottito; Copertura antipioggia; Kit catarifrangenti; Parte di ricambio; Cintura/cinghia di sicurezza; Cuscino/imbottitura per sedile; Barra di supporto per sedile; Borsina portaoggetti; Parasole; Cinghia/corda da traino; Protezione per ruota; Parabrezza/copertura per intemperie; Altro